【裁判字號】    97,訴,927
【裁判日期】    970910
【裁判案由】    偽造文書
【裁判全文】
臺灣臺南地方法院刑事判決               97年度訴字第927號
公  訴  人  臺灣臺南地方法院檢察署檢察官
被      告  乙○○
上列被告因偽造文書案件，經檢察官提起公訴（97年度營偵字第
759號），被告就被訴犯罪事實為有罪之陳述，本院合議庭裁定
由受命法官獨任依簡式審判程序審理，判決如下：
    主  文
乙○○行使偽造私文書，足以生損害於他人，處有期徒刑肆月，
如易科罰金，以新臺幣壹仟元折算壹日。扣案內政部警政署國道
公路警察局公警局交字第Z4B007836號舉發違反道路交通管理事
件通知單移送聯上偽造之「甲○○」署押沒收。
    事實及理由
一、本案被告乙○○所犯刑法第二百十六條行使第二百十條之偽
    造私文書罪，非死刑、無期徒刑或最輕本刑有期徒刑三年以
    上之罪，亦非高等法院管轄第一審案件，被告於準備程序就
    被訴事實均為有罪之陳述（參見本院卷第32頁），經告知被
    告簡式審判程序之旨，並聽取檢察官、被告之意見後，本院
    合議庭裁定進行簡式審判程序，是本案之證據調查，依刑事
    訴訟法第二百七十三條之二規定，不受同法第一百五十九條
    第一項、第一百六十一條之二、第一百六十一條之三、第一
    百六十三條之一及第一百六十四條至第一百七十條規定之限
    制。並依同法第三百一十條之二準用第四百五十四條之規定
    製作略式判決書，合先說明。
二、犯罪事實
    乙○○於民國96年11月28日下午6時9分許，駕駛車牌號碼：
    EV-2050號自小客車，行經國道一號高速公路南向280公里處
    時（位於台南縣後壁鄉），因違規無照駕駛，遭交通警察欄
    下盤查，詎乙○○為脫免被開告發單處罰，竟冒用友人甲○
    ○名義，在內政部警政署國道公路警察局公警局交字第Z4B0
    07836號舉發違反道路交通管理事件通知單移送聯收受通知
    聯者簽章欄，偽簽「甲○○」姓名，以示業收受該告發通知
    單，偽造該私文書後再持之行使交還交通警員收執，足生損
    害於甲○○及警察、公路監理機關對於道路交通違規事件舉
    發、裁罰之正確性。
三、上揭事實有下列證據可資證明：
    (一)被告於警詢與本院審理時之自白。
    (二)證人甲○○警詢證述。
    (三)扣案內政部警政署國道公路警察局公警局交字第
      Z4B007836 號舉發違反道路交通管理事件通知單與移送聯
      各一紙（均正本）。
四、按刑法第二百十七條所稱之「偽造署押」，係指行為人冒用
    本人名義在文件上簽名或為民法第三條第三項所稱指印之類
    似簽名之行為者而言（最高法院80年台非字第277號裁判要
    旨可資參照），故倘行為人係以簽名之意，於文件上簽名，
    且該簽名僅在於表示簽名者個人身份，以作為人格同一性之
    證明，除此，再無其他任何用意者，即係刑法上所稱之「署
    押」，若於作為人格同一性之證明外，尚有其他法律上之用
    意者，即應該當刑法上之「私文書」。本件被告於內政部警
    政署國道公路警察局公警局交字第Z4B007836號舉發違反道
    路交通管理事件通知單移送聯收受通知聯者簽章欄上偽簽「
    甲○○」之署押，提交予執勤員警，表示違規人「甲○○」
    已收到該通知單，此文書核屬刑法第二百十條之私文書，被
    告持以行使，自足生損害於甲○○及警察機關、公路監理機
    關對於道路交通違規事件舉發、裁罰之正確性。被告在上開
    通知單移送聯中偽簽甲○○署押，復進而行使之，其偽造署
    押之行為為偽造私文書之階段行為，其偽造私文書之低度行
    為，復為行使偽造私文書之高度行為所吸收，均不另論罪。
    故核被告所為，係犯刑法第二百十六條行使第二百十條之偽
    造私文書罪。審酌被告雖於八十三年間因詐欺案件，為台灣
    台北地方法院83年度易字第3961號、台灣高等法院83年度上
    易字第4703號判處有期徒刑四月確定，然於八十四年五月二
    日執行完畢後，迄至本件犯行前未曾再受刑罰宣告，有台灣
    高等法院被告前案紀錄表在卷可參，素行尚可，審酌被告因
    駕照註銷，為規避處罰冒用甲○○名義在移送聯偽簽甲○○
    署押，導致監理機關裁罰錯誤，嗣因甲○○提出申訴，始查
    獲上情，所犯影響警察、監理機關對交通管理之正確性，復
    審酌被告國中畢業之智識程度、犯後坦承犯行，態度良好等
    情狀，爰量處如主文所示之刑，並諭知易科罰金折算標準。
    扣案內政部警政署國道公路警察局公警局交字第Z4B007836
    號舉發違反道路交通管理事件通知單移送聯「收受通知聯者
    簽章」欄上偽簽之「甲○○」署押一枚，應依刑法第二百十
    九條之規定沒收。
五、據上論斷，應依刑事訴訟法第二百九十九條第一項前段、第
    二百七十三條之一第一項、第三百十條之二、第四百五十四
    條第二項，刑法第二百十條、第二百十六條、第二百二十條
    、第二百十九條、第四十一條第一項前段，判決如主文。
六、如不服本判決，應於判決送達後十日內，向本院提出上訴狀
    （應附繕本）。
本案經檢察官莊立鈞到庭執行職務。
中    華    民    國    97    年    9     月    10   日
                  刑事第五庭    法  官  林逸梅
以上正本證明與原本無異。
如不服本判決應於收受本判決後10日內向本院提出上訴書狀，並
應敘述具體理由。如未敘述上訴理由者，應於上訴期間屆滿後20
日內向本院補提理由書狀（均須按他造當事人之人數附繕本）「
切勿逕送上級法院」。
                                書記官  郭純瑜
中    華    民    國    97    年    9     月    10    日
附錄本案論罪科刑法條：
中華民國刑法第210條
（偽造變造私文書罪）
偽造、變造私文書，足以生損害於公眾或他人者，處 5 年以下有
期徒刑。
中華民國刑法第216條
（行使偽造變造或登載不實之文書罪）
行使第 210 條至第 215 條之文書者，依偽造、變造文書或登載
不實事項或使登載不實事項之規定處斷。
中華民國刑法第220條
（準文書）
在紙上或物品上之文字、符號、圖畫、照像，依習慣或特約，足
以為表示其用意之證明者，關於本章及本章以外各罪，以文書論
。
錄音、錄影或電磁紀錄，藉機器或電腦之處理所顯示之聲音、影
像或符號，足以為表示其用意之證明者，亦同。


司法院資訊處製作；財團法人民間司法改革基金會備份。
